臺灣高等法院民事裁定　　　　　　　　　 96年度抗字第757號
抗　告　人　富岩股份有限公司
法定代理人　甲○○
上列抗告人因與相對人乙○○（陳來根之繼承人）間續行執行事
件，對於中華民國96年3月20日臺灣士林地方法院84年度執字第
3049號裁定提起抗告，本院裁定如下：
    主  文
原裁定廢棄。
    理  由
一、按經二次減價拍賣而未拍定之不動產，債權人不願承受或依
    法不得承受時，執行法院應於第二次減價拍賣期日終結後十
    日內公告願買受該不動產者，得於公告之日起三個月內依原
    定拍賣條件為應買之表示，執行法院得於詢問債權人及債務
    人意見後，許其買受。債權人復願為承受者，亦同。前項三
    個月期限內，無人應買前，債權人亦得聲請停止前項拍賣，
    而另行估價或減價拍賣，如仍未拍定或由債權人承受，或債
    權人未於該期限內聲請另行估價或減價拍賣者，視為撤回該
    不動產之執行，強制執行法第95條第1、2項固定有明文。惟
    於民國89年2月2日強制執行法第95條修正公布前，經二次減
    價拍賣而未拍定之不動產，債權人不願承受或依法不得承受
    ，經依修正前該法第95條規定命付強制管理者，如強制管理
    為時已久，債權人始聲請另行估價拍賣而未拍定或由債權人
    承受，因非與命付強制管理前所為二次減價拍賣連續為之，
    且時隔已久，該次拍賣實與初次拍賣無異，在未另經二次減
    價拍賣而未拍定或由債權人承受前，應無修正強制執行法第
    95條第1、2項規定之適用（最高法院93年台抗字第770號判
    例要旨參照）。
二、抗告人主張略以：抗告人前依原法院民國93年1月13日士院
    儀執強字第3049號公告，於93年4月19日具狀承受債務人周
    商益、乙○○（即陳來根之繼承人）受拍賣之所有不動產，
    並依原法院93年4月27日士院儀執84年度強字第3049號通知
    繳納保證金甲標新台幣（下同）61萬元、乙標7萬元、丙標
    30萬元。原法院並於94年7月15日核發上開甲、乙、丙標部
    分之不動產權利移轉證書予抗告人。嗣原法院於94年12月30
    日以84年度執字第3049號裁定撤銷有關上開丙標部分准許抗
    告人承受訴訟之執行程序，抗告人聲明不服，而提起抗告，
    經本院以95年度抗字第140號裁定駁回抗告人之抗告確定。
    原法院乃裁定撤銷有關丙標部分准許抗告人承受訴訟之執行
    程序既已確定，有關丙標部分執行程序即應回復至第三次拍
    賣程序後之狀態。抗告人前於95年3月28日聲請續為強制執
    行，惟原法院竟以95年10月2日士院鎮84執強字3049號函駁
    回抗告人之聲請，認事用法實有未洽云云。經查：
    (一)本件如附表所示執行標的丙標部分，因經執行法院減價2
      次拍賣，無人應買，原法院業於93年1月13日依強制執行
      法第95條第1項規定公告3個月應買，即應買期間自93年3
      月19日公告時起至93年4月19日止（見原法院卷(二)第191頁
      至第201頁之公告）。嗣上開公告期間屆滿，無人應買，
      抗告人雖曾於93年4月20日聲明承受（見原法院卷(二)第211
      頁之陳報狀），並經原法院核發權利移轉證書。惟執行標
      的丙標部分土地使用分區類別為山坡地保育區農牧用地，
      依農業發展條例第3條第11款規定係屬耕地，而抗告人非
      農業發展機構或農業試驗研究機構，依同條例第33、34條
      規定，有關抗告人承受丙標部分之執行行為非屬合法，是
      原法院於94年12月30日裁定撤銷准許由抗告人承受丙標部
      分之執行程序（見原法院卷(二)第390頁之裁定），並經本
      院95年度抗字第140號裁定確定原審撤銷上開執行程序無
      誤。故關於丙標部分之執行程序自回復至上開原法院於93
      年1月13日依強制執行法第95條第1項規定公告3個月應買
      程序狀態。
    (二)承前所述，關於如附表所示丙標部分之執行程序回復至上
      開原法院於93年1月13日依強制執行法第95條第1項規定公
      告3個月應買程序狀態，則因公告期限屆滿時即93年4月19
      日無人應買，抗告人亦不得承受，惟此不得承受，係經本
      院於95年3月9日以95年度抗字第140號裁定始確定（本院
      該裁定附於原法院(三)卷內）。縱原法院於93年1月13日依
      強制執行法第95條第1項規定公告3個月應買，即應買期間
      自93年3月19日公告時起至93年4月19日止（見原審卷(二)第
      191頁至第201頁之公告）。惟系爭丙標不動產不得承受之
      情形，係經本院於95年3月9日以95年度抗字第140號裁定
      始確定，如認應買期間於93年4月19日已屆滿，抗告人對
      該無法承受部分未於上開93年4月19日屆滿日前聲請另行
      估價或減價拍賣，或對其無法承受情事表示意見（見原審
      卷(二)第387頁之筆錄），而依強制執行法第95條第2項之規
      定，視為抗告人撤回該丙標部分土地之執行，顯強人所難
      。是抗告人主張有關丙標部分執行程序即應回復至第三次
      拍賣程序後之狀態等語，自屬有據。是原法院於95年10月
      2日以士院鎮84執強字第3049號函覆抗告人不予准許其聲
      請對丙標部分續行執行之處分，自有未洽。抗告意旨執前
      詞指摘原裁定不當，聲明廢棄，為有理由，自應由本院廢
      棄原裁定，由原法院另為妥適之處理。
三、據上論結，本件抗告為有理由，爰裁定如主文。
中　　華　　民　　國　　96　　年　　6 　　月　　25　　日
                  民事第七庭
                      審判長法　官  鄭三源
　　　　　　　　　　　      法　官　周美月
　　　　　　　　　　　      法　官　王聖惠
正本係照原本作成。
不得再抗告。
中　　華　　民　　國　　96　　年　　6 　　月　　26　　日
　　　　　　　　　　　　　　書記官  陳樂觀
